【裁判字號】    89,婚,402
【裁判日期】    891020
【裁判案由】    履行同居
【裁判全文】
臺灣彰化地方法院民事判決  八十九年度婚字第四○二號
    原      告  乙○○
    訴訟代理人  李淵源律師
    被      告  甲○○      住.
右當事人間請求履行同居事件，本院判決如左：
    主    文
被告應與原告同居。
訴訟費用由被告負擔。
    事    實
甲、原告方面：
    一、聲明：如主文所示。
    二、陳述：兩造於民國八十八年十二月十八日結婚，不料被告竟於八十九年二月
        十二日無故離家，拒與原告履行同居生活，顯然違背同居義務，為此提起本
        件訴訟。
    三、證據：提出戶籍謄本一件、照片二紙及喜帖影本為證。
乙、被告方面：
    一、聲明：請求駁回原告之訴。
    二、陳述：兩造確實有舉行結婚儀式，僅未辦理結婚登記，婚後共同住在原告位
        於彰化縣和美鎮○○路二一０號之住處，但因原告下班回家就出去喝酒，且
        未拿生活費用回家，使被告回娘家拿錢，因而於今年二月間，搬回娘家居住
        。
    理    由
一、原告主張兩造為夫妻關係現仍存續中，被告於民國八十九年二月十二日無故離家
    出走，迄今不履行同居義務之事實，有原告提出之戶籍謄本一件、照片二紙及喜
    帖影本為證。再兩造婚後共同居住於原告住所，而被告確自八十九年二月十二日
    逕自離家，返回其位於彰化縣彰化市○○路○段二巷四一號之娘家居住乙情，亦
    為被告所是認，且有本院按前述被告娘家住址送達訴訟文書，經被告親自收受之
    送達回證附卷可查，原告之主張自堪信為真實。
二、被告雖辯稱因婚後原告一下班回家就出去喝酒，且未拿生活費用回家，使被告回
    娘家拿錢，因而於今年二月間，搬回娘家居住，拒與原告履行同居義務云云。按
    夫妻互負同居之義務，但有不能同居之正當理由者，不在此限，民法第一千零零
    一條有明文規定。故在婚姻關係存續中，非證明有不堪同居之正當理由，不得拒
    絕履行同居之義務，而所謂正當理由，指依一般社會觀念及客觀標準觀察，履行
    同居為不合理者而言。查被告上開辯詞，為原告所否認，被告復未能舉證以實其
    說，尚難遽以採信；又本件縱如被告所言原告確未將工作所得拿回家，然被告現
    年僅二十歲，四肢健全，身體健康，仍有謀生能力，難謂原告不支付生活費，被
    告即不能維持生活，又夫妻間應互相協力以維持婚姻生活之圓滿及幸福，乃夫妻
    間應互相信守之義務，原告縱有喝酒之情，被告自應勉勵相持，促其改過方是，
    非一昧逃避，是被告前開辯詞，依一般社會觀念及客觀標準觀察，亦非拒絕履行
    同居之正當理由。從而本件被告不履行同居義務，又無不能履行同居義務之正當
    理由，是原告依民法第一千零一條之規定，訴請被告履行同居，依法應予准許。
據上論結：本件原告之訴為有理由，依民事訴訟法第七十八條，判決如主文。
中      華      民      國    八十九    年      十      月      二十    日
                                      臺灣彰化地方法院民事第一庭
~B法      官  王義閔
右為正本係照原本作成
如對本判決上訴應於判決送達後廿日向本院提出上訴狀
~B法院書記官  林淑女
中      華      民      國    八十九    年      十      月      二十三   日


司法院資訊處製作；財團法人民間司法改革基金會備份。
